【裁判字號】    94,訴,2428
【裁判日期】    950428
【裁判案由】    毒品危害防制條例
【裁判全文】
臺灣桃園地方法院刑事判決              94年度訴字第2428號
公 訴 人  臺灣桃園地方法院檢察署檢察官
被    告  甲○○
上列被告因違反毒品危害防制條例案件，經檢察官提起公訴（九
十四年度毒偵字第五七五六號）及移送併案（九十五年度毒偵字
第六一號），被告於本院準備程序時就被訴事實為有罪之陳述，
經本院告知簡式審判程序之旨，並聽取檢察官及當事人之意見後
，本院合議庭裁定由受命法官獨任進行簡式審判程序，判決如下
：
    主  文
甲○○連續施用第一級毒品，累犯，處有期徒刑拾月。扣案之第
一級毒品海洛因貳包（合計淨重零點貳參公克，空包裝合計壹點
參柒公克）沒收銷燬；注射針筒貳支沒收。又連續施用第二級毒
品，處有期徒刑肆月。應執行有期徒刑壹年。扣案第一級毒品海
洛因貳包（合計淨重零點貳參公克，空包裝合計壹點參柒公克）
均沒收銷燬；注射針筒貳支沒收。
    事  實
一、甲○○前於民國八十三年間因違反肅清煙毒條例等案件，經
    本院於八十三年八月十一日判處有期徒刑三年二月、四月、
    八月，並定應執行有期徒刑四年而入監服刑，雖經假釋出監
    ，然因其於假釋期間違反相關規定，假釋因而遭撤銷，尚餘
    殘刑有二年二月十九日；又於八十六年間因違反麻醉藥品管
    理條例案件，經本院於八十六年三月十四日以八十六年度易
    字第二八一號判決有期徒刑五月確定，與上開殘刑接續執行
    ，嗣經假釋出監，於八十九年二月十九日保護管束期滿以已
    執行完畢論。
二、甲○○另因施用毒品案件，經本院於九十二年三月二十七日
    以九十二年度毒聲字第九二四號裁定令入勒戒處所，施以觀
    察、勒戒後，因認其有繼續施用之傾向，本院再於九十二年
    八月十一日以九十二年度毒聲字第二四一七號裁定令入戒治
    處所，施以強制戒治，嗣因其戒治成效經評定為合格，本院
    復於九十三年一月九日以九十三年度毒聲字第四八號裁定停
    止戒治，所餘戒治期間交付保護管束，於九十三年八月十日
    保護管束期滿，以已執行完畢論。詎其仍不知悔改，竟基於
    施用第一級毒品海洛因之概括犯意，於前開強制戒治執行完
    畢後之五年內即自九十三年八月間某日某時許至九十四年十
    二月十九日晚間十時許止，在其位於桃園縣蘆竹鄉長興村十
    四鄰六十三號住處，連續施用第一級毒品海洛因多次。另基
    於施用第二級毒品甲基安非他命之概括犯意，於九十四年十
    月十八日及九十四年十二月二十日為警採尿時起均回溯九十
    六小時內某時，在臺灣地區某不詳地點，連續施用第二級毒
    品甲基安非他命二次。嗣於（一）九十四年十月十八日凌晨
    一時三十分許，為警在桃園縣蘆竹鄉○○路○段與復國路路
    口查獲，並扣得第一級毒品海洛因一包（淨重零點一一公克
    ）；（二）九十四年十二月二十日下午二時許，為警在桃園
    縣蘆竹鄉○○路○段三五○號前查獲，並在其身上扣得第一
    級海洛因一包（淨重零點一二公克）及其所有預備供施用第
    一級毒品海洛因所用之注射針筒二支，始查悉上情。
三、案經臺北縣政府警察局新莊分局報請臺灣桃園地方法院檢察
    署檢察官偵查起訴及桃園縣政府警察局大園分局報告臺灣桃
    園地方法院檢察署移送併案審理。
    理  由
一、訊之被告甲○○對有於上揭時、地，連續分別施用第一級毒
    品海洛因多次及施用第二級毒品甲基安非他命二次之犯罪事
    實，於本院審理時均坦承不諱，而被告於上開時間、地點為
    警查獲後所採集之尿液經送驗結果確均呈嗎啡、甲基安非他
    命陽性反應等情，亦有臺灣檢驗科技股份有限公司所出具之
    濫用藥物尿液檢驗報告二紙在卷足憑，且警方查獲被告時所
    扣得之內含不明白色粉末之夾鍊袋共二包，經送鑑結果，該
    不明白色粉末確為第一級毒品海洛因無訛，此有法部務調查
    局九十五年一月三日調科壹字第○八○○一○三五○號、九
    十五年二月十七日調科壹字第○八○○一○六四五號鑑定通
    知書各一紙附卷可稽。此外，復有被告所有預備供施用第一
    級毒品所用之注射針筒二支扣案，可資佐證。復參以施用毒
    品者，多已成癮，於未徹底戒斷毒癮前，必會反覆施用，此
    為社會大眾所周知，參酌被告前已有施用毒品前科，雖曾經
    強制戒治，惟竟再次施用毒品，顯見其已成癮而未戒斷，是
    被告於本院審理時供承：自九十三年八月間某日某時起至九
    十四年十二月十九日十時許止連續多次施用第一級毒品海洛
    因等情，與常情相符，堪信屬實。綜上所述，足認被告自白
    與事實相符，可採為本案論罪科刑之基礎。而被告前曾因施
    用毒品案件，經本院於九十二年三月二十七日以九十二年度
    毒聲字第九二四號裁定令入勒戒處所，施以觀察、勒戒後，
    認其有繼續施用之傾向，本院再於九十二年八月十一日以九
    十二年度毒聲字第二四一七號裁定令入戒治處所，施以強制
    戒治，嗣因其戒治成效經評定為合格，本院復於九十三年一
    月九日以九十三年度毒聲字第四八號裁定停止戒治，所餘戒
    治期間交付保護管束，於九十三年八月十日保護管束期滿，
    以已執行完畢論乙節，有臺灣高等法院被告前案紀錄表一紙
    在卷足憑，從而被告於前揭強制戒治執行完畢後五年內再犯
    本案，檢察官予以起訴，於法要無不合。綜上所述，本件事
    證明確，被告犯行洵堪認定，應依法論科。
二、按海洛因、甲基安非他命分屬毒品危害防制條例第二條第二
    項第一、二款所定之第一級毒品及第二級毒品。是核被告所
    為，係犯毒品危害防制條例第十條第一項之施用第一級毒品
    及第二項之施用第二級毒品罪。其施用第一級毒品、第二級
    毒品前後持有第一級毒品、第二級毒品之犯行，應為施用第
    一級毒品及第二級毒品所吸收，不另論罪。又其先後多次施
    用第一級毒品及二次施用第二級毒品之犯行，均時間緊接，
    且方法相同，又均觸犯構成要件相同之罪，均為連續犯，應
    均依刑法第五十六條之規定，以一罪論，並加重其刑。另檢
    察官雖僅就自被告九十三年八月間某日起至九十四年十月十
    八日止連續施用第一級毒品海洛因及九十四年十月十八日為
    警採尿時起回溯九十六小時內某時止施用第二級毒品甲基安
    非他命一次之犯行部分提起公訴，惟未論及被告另有自九十
    四年十月十九日迄同年十二月十九日晚間十時許止有施用第
    一級毒品海洛因及另於九十四年十二月二十日為警採尿時起
    回溯九十六小時內之某時有施用第二級毒品甲基安非他命犯
    行部分，然本院審理後，認前揭犯行與起訴事實有連續犯之
    裁判上一罪關係，已如前述，本院自應併予審究，併此敘明
    之。被告所犯上開二罪間，犯意各別，罪名不同，應分論併
    罰之。末查，被告前因違反肅清煙毒條例等案件，經本院於
    八十三年八月十一日判處有期徒刑三年二月、四月、八月，
    並定應執行有期徒刑四年而入監服刑，雖經假釋出監，然因
    其於假釋期間違反相關規定，假釋因而遭撤銷，尚餘殘刑有
    二年二月十九日；又於八十六年間因違反麻醉藥品管理條例
    案件，經本院於八十六年三月十四日以八十六年度易字第二
    八一號判決有期徒刑五月確定，與上開殘刑接續執行，嗣經
    假釋出監，於八十九年二月十九日保護管束期滿以已執行完
    畢論等情，此有臺灣高等法院被告前案紀錄表一紙在卷可佐
    ，是被告於前揭有期徒刑執行完畢後五年內再犯本件施用第
    一級毒品犯行部分，為累犯，應依刑法第四十七條規定加重
    其刑。並遞加重之。爰審酌被告坦承犯行，並表示悔改之意
    ，犯後態度良好，犯罪之動機及目的在於追求刺激，曾施用
    毒品並經強制戒治，仍未能革除惡習，復連續施用毒品，足
    見其戒毒意志不堅，與所生危害等一切情狀，分別量處如主
    文所示之刑，並定其應執行之刑。
三、沒收部分：
    扣案之第一級毒品海洛因二包（合計淨重零點二三公克，空
    包裝合計一點三七公克），為當場查獲之毒品，已如前述，
    應依同條例第十八條第一項前段規定宣告沒收並諭知銷燬。
    至扣案之注射針筒二支為被告所有，供其預備施用第一級毒
    品海洛因所用之物，業據被告陳明在卷，是爰依刑法第三十
    八條第一項第二款規定宣告沒收之。
據上論斷，應依刑事訴訟法第二百七十三條之一第一項、第二百
九十九條第一項前段，毒品危害防制條例第十條第一項、第二項
、第十八條第一項前段，刑法第十一條、第五十六條、第四十七
條、第五十一條第五款、第三十八條第一項第二款，判決如主文
。
本案經檢察官廖先志到庭執行職務。
中    華    民    國    95    年    4     月    28    日
                              臺灣桃園地方法院刑事第十庭
                                      法  官  柯姿佐
上正本證明與原本無異。如不服本判決，應於判決送達後10日內
向本院提出上訴狀（應附繕本），上訴於臺灣高等法院。
                                      書記官  蔡紫凌
中    華    民    國    95    年    5     月    03    日
毒品危害防制條例第10條
施用第一級毒品者，處 6 月以上 5 年以下有期徒刑。
施用第二級毒品者，處 3 年以下有期徒刑。


司法院資訊處製作；財團法人民間司法改革基金會備份。
